臺灣桃園地方法院民事裁定
111年度抗字第70號
抗  告  人  王志良  
代  理  人  郭睦萱律師
相  對  人  李茂禎律師
上列當事人間聲請解任臨時管理人事件，對於本院民國111年3月
23日111年度司字第8號裁定提起抗告，本院裁定如下：
    主  文
抗告駁回。
抗告程序費用新臺幣壹仟元由抗告人負擔。
    理  由
一、抗告意旨略以：㈠相對人前於民國104年1月6日經本院以103
    年度抗字第135號裁定選任為妙興租賃有限公司（下稱妙興
    公司）之臨時管理人，迄今僅召集過1次股東臨時會，未曾
    向各股東為業務報告，或於營業年度終了時，出具相關表冊
    請求股東承認；且相對人亦未積極協助妙興公司選任董事、
    回復正常營運，反而擅自辦理停業，顯有不適任之情形。㈡
    又如依相對人所述，妙興公司並無營業可能，則自無再由臨
    時管理人代行董事職權之必要，亦應解任臨時管理人。原裁
    定未審酌上情，顯有違誤，爰請求廢棄原裁定，解任相對人
    之臨時管理人職務等語。
二、相對人答辯意旨略以：其經選任為妙興公司臨時管理人後，
    知悉妙興公司係以轉租廠房為業，名下無任何資產，相關租
    金均未存入妙興公司帳戶，而係遭王謝明珠（已歿，繼承人
    為抗告人、王旭玲、王旭貞、王金城、王照櫻）、抗告人、
    王旭玲私自收取，故代妙興公司訴請渠等返還租金，該事件
    歷經三審始於110年11月4日判決確定（下稱系爭租金事件）
    ，目前已進入強制執行程序，待執行完畢獲得上開租金後，
    其即可將該款項扣除妙興公司歷年支出之費用及臨時管理人
    報酬後，召開股東會將妙興公司決議解散、清算，再將相關
    款項依股權比例給付各股東，是妙興公司仍有事務尚待管理
    ；又因妙興公司並未實際營業，自無抗告人所指之相關表冊
    ，並為避免稅務瑣事，其方為妙興公司申辦暫停營業；另妙
    興公司之股東多為系爭租金事件之當事人，對妙興公司負有
    債務，而有利害關係，難以重新選任董事等語。
三、按董事會不為或不能行使職權，致公司有受損害之虞時，法院因利害關係人或檢察官之聲請，得選任一人以上之臨時管理人，代行董事長及董事會之職權。但不得為不利於公司之行為，公司法第208條之1第1項定有明文，並依同法第108 條第4項規定，於有限公司準用之。查公司法第208條之1之立法理由，旨在防免公司因董事死亡、辭職或當然解任，致董事會無法召開行使職權；或董事全體或大部分均遭法院假處分不能行使職權，甚或未遭假處分執行之剩餘董事消極地不行使職權，致公司業務停頓，影響股東權益及國內經濟秩序。準此，除在謀求保障公司股東權益之目的外，尚且存有維護公共利益之意旨，從而，於法院選任臨時管理人之場合，臨時管理人聲請解任之理由是否正當及應否許其解任，自應由法院本諸上開立法意旨審酌之，倘認其理由難謂正當，而准予解任有違上揭法條立法意旨時，自無由准許之。又公司法雖未就解任臨時管理人之原因及程序做明文規定，惟選任臨時管理人之目的既係代行董事長及董事會之職權，則依立法意旨，須於公司董事會已能正常行使職權，或公司已因廢止、解散或由清算人行清算程序，或臨時管理人有何不利於公司之行為，始無需臨時管理人或得聲請由法院為解任之必要。
四、經查：
  ㈠妙興公司前因無董事可行使職權而合乎選任臨時管理人之要
    件；經本院審酌擔任妙興公司之臨時管理人需能順利為妙興
    公司追討租金，因而函請臺北律師公會推薦適合人選後，選
    任相對人為妙興公司之臨時管理人，此觀本院103年度抗字
    第135號裁定（下稱系爭選任裁定）即明（見本院卷第52頁
    ）。
  ㈡又相對人經選任為妙興公司之臨時管理人後，即為妙興公司
    提起系爭租金事件訴訟，該事件經法院判決確定，現已進入
    強制執行程序等情，有本院104年度重訴字第288號民事判決
    、臺灣高等法院105年度重上字第922號判決、確定證明書、
    存證信函、律師函、民事陳報暨終局執行聲請狀附卷足查（
    見原審卷第54至65頁、第72至110頁、第214至215頁、第218
    至221頁），足認相對人自擔任妙興公司臨時管理人起，多
    年來確實均依系爭選任裁定意旨追討應給付予妙興公司之租
    金，並非無積極作為，在維護妙興公司相關利益等事項方面
    ，難認其未善盡管理之責而有不適任之情形。
  ㈢抗告意旨固以前詞主張相對人不適任臨時管理人一職云云。
    惟妙興公司已無營業活動乙節，業經相對人陳述在案（見原
    審卷第46至47頁），抗告人對此亦未加爭執（見本院卷第31
    至32頁），則在本無營業活動之狀況下，縱相對人未曾向股
    東為業務報告、出具相關表冊或辦理停業，亦難認屬明顯、
    客觀不利於妙興公司之行為。故抗告意旨此部分之主張，即
    難遽採。
  ㈣再妙興公司並未改選新任董事，亦未聲請公司廢止或經主管
    機關命令解散等情，有本院依職權查詢之妙興公司基本資料
    查詢表（含董監事資料表）在卷可稽；且系爭租金事件既已
    進入強制執行程序，勢必尚有妙興公司如何受償、如何分派
    予各股東等後續事項需處理，足認妙興公司法人格依然存在
    ，卻仍有董事不能行使職權之情事，則本院當初選任臨時管
    理人之原因並未消滅，仍有由相對人擔任臨時管理人之必要
    ，是抗告人主張妙興公司無須再由臨時管理人代行董事職權
    職權，亦不足採。
  ㈤綜上，原裁定駁回抗告人解任相對人之臨時管理人職務之聲
    請，並無不當。抗告意旨指摘原裁定不當，求予廢棄，為無
    理由，應予駁回。
五、據上論結，本件抗告為無理由，爰裁定如主文。
中　　華　　民　　國　　111 　年　　7 　　月　　29　　日
                  民事第四庭  審判長法  官　游智棋

                                    法　官　林常智

                                    法　官　傅思綺
正本係照原本作成。
本裁定除以適用法規顯有錯誤為理由外，不得再抗告。如提起再
抗告，應於收受後10日內委任律師為代理人向本院提出再抗告狀
，並應繳納再抗告費新臺幣1,000 元。
中　　華　　民　　國　　111 　年　　7 　　月　　29　　日
                                    書記官  康馨予